臺灣高等法院花蓮分院刑事裁定　　　　　 96年度毒抗字第3號
抗　告　人　　台灣花蓮地方法院檢察署檢察官
即　聲請人
被　　　告　　甲○○
上列抗告人因被告違反毒品危害防制條例案件，不服台灣花蓮地
方法院中華民國95年11月29日95年度毒聲字第138號裁定，提起
抗告，本院裁定如下：
    主  文
原裁定撤銷。
甲○○施用第二級毒品，應送勒戒處所觀察、勒戒。
    理  由
一、原裁定以被告前因施用毒品經原法院以88年度毒聲字第139
    號案件裁定送勒戒處所觀察、勒戒確定後，花蓮看守所附設
    勒戒處所即因被告罹病、無法自理生活而拒絕被告入所執行
    觀察勒戒，此有臺灣高等法院被告前案紀錄表、臺灣高等法
    院被告在監在押全國紀錄表各1份在卷可稽，揆諸前開說明
    ，被告前次經本院宣告應執行觀察、勒戒後，迄今仍未經執
    行，檢察官以被告於上開時間有施用安非他命之情，聲請原
    法院再次裁定將被告送勒戒處所觀察、勒戒即有未合，而駁
    回檢察官之聲請。
二、本件抗告意旨略以：按保安處分自應執行之日起3年未開始
    或繼續執行者，非經法院認為原宣告保安處分之原因仍繼續
    存在時，不得許可執行；逾7年未開始或繼續執行者，不得
    執行，刑法第99條定有明文。本件前案之觀察勒戒裁定日期
    為88年3月19日，此有全國施用毒品案件紀錄表在卷可稽。
    核該裁定距今已逾7年，自不得再執行。準此，本件自有重
    新聲請觀察勒戒之必要，爰提起抗告，請將原裁定撤銷，更
    為適當合法之裁定等語。
三、經查：
(一)按毒品危害防制條例所定之觀察、勒戒及強制戒治，係針對
    施用毒品者所為戒絕、斷癮之治療處遇，乃屬拘束人身自由
    之保安處分，性質上帶有濃厚自由刑之色彩，故刑法總則關
    於保安處分之相關規定，自有其適用，此觀94年2月2日修正
    公布、95年7月1日施行之刑法第11條之規定自明，即於修正
    刑法施行前，亦應為相同之解釋。是依據刑法第11條、第99
    條及毒品危害防制條例第24條之1規定，觀察、勒戒或強制
    戒治處分逾7年未開始或繼續執行者，不得執行，合先敘明
    。
(二)查被告前於88年3月18日經原法院以88年度毒聲字第139 號
    案件裁定觀察勒戒，惟經勒戒所以因罹病無法自理生活拒絕
    入所，迄今已逾7年仍未執行，有台灣高等法院被告前案紀
    錄表1份在卷可稽，依前揭規定，已不得執行。是原裁定以
    被告前次經原法院宣告應執行觀察、勒戒後，迄今仍未經執
    行，抗告人不得聲請原法院再次裁定將被告送勒戒處所觀察
    、勒戒，裁定駁回抗告人之聲請，即有未合，抗告人執此指
    摘原裁定不當，請求撤銷原裁定，為有理由，自應由本院將
    原裁定撤銷，自為裁定。
(三)次按犯毒品危害防制條例第10條之罪者，檢察官應聲請法院
    裁定，令被告或少年入勒戒處所觀察、勒戒，其期間不得逾
    2 月，同條例第20條第1項定有明文。查被告於警詢中對其
    於87年至88年有食用第2級毒品安非他命，最後1次是在95年
    4 月18日上午約8時在住宅食用安非他命之情自白不諱，且
    其於95年5月4日晚間6時20分許，在花蓮縣警察局花蓮分局
    經警採得尿液檢體，檢送慈濟大學濫用藥物檢驗中心以酵素
    免疫分析法〔ＥＩＡ〕初驗及以氣相層析質譜儀法〔ＧＣ／
    ＭＳ〕複驗檢驗結果，發現確有安非他命類陽性反應，有臺
    灣花蓮地方法院檢察署被告尿液檢體監管記錄表影本、慈濟
    大學濫用藥物檢驗中心95年11月1日複驗檢驗結果表影本各1
    紙存卷可稽。堪認被告自白情節，與事實相符，是聲請人之
    聲請與毒品危害防制條例第10條相符，應予准許。
據上論斷，依觀察勒戒處分執行條例第3條第4項、刑事訴訟法第
413 條前段，裁定如主文。
中　　華　　民　　國　　96　　年　　2 　　月　　27　　日
　　　　　　　　       刑事庭審判長法　官   謝 志 揚
                                   法　官   賴 淳 良
                                   法　官   林 慶 煙
以上正本證明與原本無異。
本件不得再抗告。
                                   書記官   林 明 智
中　　華　　民　　國　　96　　年　　2 　　月　　27　　日
